【裁判字號】    94,訴,2745
【裁判日期】    950315
【裁判案由】    毒品危害防制條例
【裁判全文】
臺灣板橋地方法院刑事判決              94年度訴字第2745號
公  訴  人  臺灣板橋地方法院檢察署檢察官
被      告  甲○○
上列被告因違反毒品危害防制條例案件，經檢察官提起公訴（九
十四年度毒偵字第四九七五號），被告於本院審理程序進行中就
被訴事實為有罪之陳述，經本院合議庭裁定進行簡式審判程序，
判決如下：
    主  文
甲○○施用第一級毒品，處有期徒刑陸月，如易科罰金，以參佰
元折算壹日；扣案之海洛因（合計淨重零點陸肆公克），沒收銷
燬之；扣案包裝上開海洛因之外包裝袋伍個，均沒收之。又施用
第二級毒品，處有期徒刑肆月，如易科罰金，以參佰元折算壹日
；扣案之安非他命（淨重零點伍公克），沒收銷燬之；包裝上開
安非他命之外包裝袋壹個、吸食器壹組，均沒收之。應執行有期
徒刑玖月，如易科罰金，以參佰元折算壹日；扣案之海洛因（合
計淨重零點陸肆公克）、安非他命（淨重零點伍公克），均沒收
銷燬之；扣案包裝上開海洛因之外包裝袋伍個、包裝上開安非他
命之外包裝袋壹個、吸食器壹組，均沒收之。
    事  實
一、甲○○前因施用毒品案件，經臺灣彰化地方法院以九十年度
    毒聲字第二二六二號裁定送勒戒所觀察、勒戒後，認無繼續
    施用毒品之傾向，於民國九十年六月二十日觀察、勒戒執行
    完畢釋放，由臺灣彰化地方法院檢察署檢察官於同日以九十
    年度毒偵字第二四三九號為不起訴處分確定在案。詎猶不思
    悛悔，復基於施用第一級毒品海洛因之犯意，於上開觀察、
    勒戒執行完畢後五年內之九十四年八月三十一日凌晨零時許
    ，在其位於臺北縣中和市○○路○段三九九巷九八弄五八號
    之住處內，以將第一級毒品海洛因摻入香菸吸食之方式，施
    用第一級毒品海洛因一次；另基於施用第二級毒品安非他命
    之犯意，於九十四年八月三十一日凌晨零時許，在上址，以
    將第二級毒品安非他命置於自製玻璃吸食器燒烤產生煙霧吸
    食之方式，施用第二級毒品安非他命一次。嗣於九十四年九
    月一日凌晨四時十分許，為警在臺北縣板橋市○○路三二之
    一號查獲，並扣得海洛因五包（合計淨重零點六四公克）、
    安非他命一包（淨重零點五公克）、吸食器一組。
二、案經臺北縣政府警察局板橋分局報請臺灣板橋地方法院檢察
    署檢察官偵查起訴。本院於審理程序進行中，被告就被訴事
    實為有罪之陳述，經告知被告簡式審判程序之旨，並聽取當
    事人之意見後，裁定進行簡式審判程序。
    理  由
一、上揭犯罪事實，業經被告甲○○於本院審理中坦承不諱，並
    有海洛因五包（合計淨重零點六四公克）、安非他命一包（
    淨重零點五公克）、吸食器一組扣案可資佐證；而被告經警
    於九十四年九月一日採集其尿液檢體送驗結果，呈嗎啡及安
    非他命類陽性反應等情，亦有臺北縣政府警察局板橋分局偵
    辦毒品危害防制條例被移送人姓名及代碼對照表、臺灣檢驗
    科技股份有限公司九十四年九月二十日ＣＨ／二００五／九
    ０二四四號濫用藥物尿液檢驗報告各一紙附卷可參；另扣案
    之白色粉末五包，經送請法務部調查局鑑定結果，均含第一
    級毒品海洛因成分，合計淨重零點六四公克，有法務部調查
    局九十四年十月二十五日調科壹字第０六００一０五０四號
    鑑定通知書一紙可佐；扣案之白色晶體一包，經以聯勤二０
    四廠製造之煙毒Ａ包試劑初步檢驗結果，呈安非他命反應，
    淨重零點五公克，亦有臺北縣政府警察局板橋分局偵辦毒品
    危害防制條例案查獲毒品初步鑑驗報告書一紙在卷可佐，足
    認被告之自白與事實相符，洵堪採為認定事實之依據。事證
    明確，被告犯行，已堪認定。此外，被告前因施用毒品案件
    ，經臺灣彰化地方法院以九十年度毒聲字第二二六二號裁定
    送勒戒所觀察、勒戒後，認無繼續施用毒品之傾向，於九十
    年六月二十日觀察、勒戒執行完畢釋放，由臺灣彰化地方法
    院檢察署檢察官於同日以九十年度毒偵字第二四三九號為不
    起訴處分確定在案等情，亦有臺灣高等法院被告前案紀錄表
    一件在卷可考，被告於觀察、勒戒執行完畢釋放後，五年內
    再犯本件施用毒品犯行，應依法論科。
二、核被告甲○○所為，係犯毒品危害防制條例第十條第一項之
    施用第一級毒品罪及同條例第十條第二項之施用第二級毒品
    罪。其施用第一級毒品海洛因、第二級毒品安非他命前後持
    有第一級毒品海洛因、第二級毒品安非他命之低度行為，應
    分別為施用之高度行為所吸收，均不另論罪。又被告所犯前
    開施用第一級毒品及施用第二級毒品二罪間，犯意各別，行
    為互殊，應予分論併罰。爰審酌被告前已因施用毒品案件經
    送觀察、勒戒，仍不能戒除毒癮，再次漠視法令禁制而犯本
    罪，顯見其戒除毒癮之意志薄弱，惟念其犯後坦承犯行，態
    度尚佳，且施用毒品所生危害，實以自戕身心健康為主，對
    於他人生命、身體、財產等法益，尚無明顯而重大之實害等
    一切情狀，分別量處如主文所示之刑，並定其應執行刑及諭
    知易科罰金之折算標準，以示懲儆。又扣案之海洛因（淨重
    零點六四公克）、安非他命（淨重零點五公克），分屬查獲
    之第一、二級毒品，不問屬於犯人與否，均應依毒品危害防
    制條例第十八條第一項前段規定併予宣告沒收銷燬；而包裝
    上開海洛因之外包裝袋五個及包裝上開安非他命之外包裝袋
    一個、吸食器一組，為被告所有，分供施用第一、二級毒品
    犯罪所用之物，爰均依刑法第三十八條第一項第二款規定宣
    告沒收。
據上論斷，應依刑事訴訟法第二百七十三條之一第一項、第二百
九十九條第一項前段，毒品危害防制條例第十條第一項、第二項
、第十八條第一項前段，刑法第十一條、第四十一條第一項前段
、第二項、第五十一條第五款、第三十八條第一項第二款，罰金
罰鍰提高標準條例第二條，判決如主文。
本案經檢察官黃怡華到庭執行職務。
中    華    民    國  九十五  年    三    月  十五    日
                      刑事第十九庭  審判長法  官  白光華
                                          法  官  楊志雄
                                          法  官  曾淑娟
上列正本證明與原本無異。
如不服本判決，應於判決送達後十日內向本院提出上訴狀（應附
繕本），上訴於臺灣高等法院。
                                          書記官  陳金鳳
中    華    民    國  九十五  年    三    月  十六    日
附錄本案論罪科刑法條全文：
毒品危害防制條例第十條
施用第一級毒品者，處六月以上五年以下有期徒刑。
施用第二級毒品者，處三年以下有期徒刑。


司法院資訊處製作；財團法人民間司法改革基金會備份。
